最高法院刑事判決                              八十六年度台上字第二八一四號
    上訴人  甲○○
右上訴人因殺人未遂案件，不服台灣高等法院中華民國八十六年三月三日第二審判決
（八十六年度上訴字第五八四號，起訴案號：台灣桃園地方法院檢察署八十五年度偵
字第一三一○三號），提起上訴，本院判決如左：
    主  文
上訴駁回。
    理  由
按刑事訴訟法第三百七十七條規定，上訴於第三審法院，非以判決違背法令為理由，
不得為之。是提起第三審上訴，應以原判決違背法令為理由，係屬法定要件。如果上
訴理由狀並未依據卷內訴訟資料，具體指摘原判決不適用何種法則或如何適用不當，
或所指摘原判決違法情事，顯與法律規定得為第三審上訴理由之違法情形，不相適合
時，均應認其上訴為違背法律上之程式，予以駁回。本件上訴意旨略稱：上訴人所持
之尖刀確為被害人徐發燭之持有，乃在有被殺之狀況下，與被害人爭奪，並無蓄意殺
人之意圖。且在原審聲請傳喚被害人到庭對質，不為原審所接受。上訴人於案發，即
時報警救助被害人，絕無殺人犯意。原判決於證據之調查及適法性，顯有瑕疵云云。
惟查證據之證明力由法院自由判斷，為刑事訴訟法第一百五十五條第一項所明定。此
項自由判斷職權之行使，苟係基於吾人日常生活之經驗，而非違背客觀上應認為確實
之定則者，即屬合於經驗法則，不容當事人任意指摘。本件原判決認定上訴人甲○○
有殺人未遂犯行，係以上訴人已坦承持尖刀一支猛刺被害人不諱，並據被害人到庭指
訴綦詳，且於第一審中經上訴人與被害人當面對質，復有診斷書、照片附卷及尖刀一
支扣案可稽。而人體之頸、胸、腹等部，均係人身之要害，尖刀係極其鋒利之兇器，
持之對人體頸、胸、腹等要害猛刺，足致人發生死亡之結果，乃週知之事實，應為上
訴人所悉，上訴人猶持尖刀自頸、胸、腹猛刺數刀，除致多處裂傷外，更致使被害人
胸部穿刺傷、形成左側血胸、氣胸，幸經及時送醫急救，始免於死難，因認上訴人所
為，係犯刑法第二百七十一條第二項、第一項之殺人未遂罪，已詳予說明其所憑之證
據及認定之理由。並就上訴人否認尖刀一支係其所有自其房間內取出，及所辯：該尖
刀係被害人帶來的，伊發覺刀子在被害人背後，始從其背後拿起，刺被害人三刀等語
，如何不能採，予以指駁說明甚詳。所為論斷，均有卷存證據資料可資覆，從形式上
觀察，核無違背法令之情形存在。上訴意旨對原判決依憑上開證據所為之論斷，究竟
如何違背法令，並未依據卷內訴訟資料具體指明，徒以自己之說詞，對原判決取捨證
據與自由判斷證據證明力之職權合法行使，以及原判決已有說明之事項，漫指證據之
調查及適法性有瑕疵，再為單純事實上之爭執，要非適法之第三審上訴理由，衡以首
揭說明，其上訴為違背法律上之程式，應予駁回。
據上論結，應依刑事訴訟法第三百九十五條前段，判決如主文。
中      華      民      國    八十六    年      五      月     十五     日
                              最高法院刑事第三庭
                                  審判長法官  蔡  詩  文
                                        法官  張  吉  賓
                                        法官  莊  登  照
                                        法官  洪  明  輝
                                        法官  蔡  清  遊
      右正本證明與原本無異
                                              書  記  官
中      華      民      國    八十六    年      五      月    二十四    日
